【裁判字號】    89,易,3653
【裁判日期】    900820
【裁判案由】    業務侵占
【裁判全文】
臺灣高雄地方法院刑事判決                        八十九年度易字第三六五三號
    公  訴  人  臺灣高雄地方法院檢察署檢察官
    被      告  丙○○
右列被告因業務侵占案件，經檢察官提起公訴（八十九年度偵字第二一五二號），本
院判決如左：
    主  文
丙○○連續意圖為自己不法之所有，而侵占對於業務上所持有之物，處有期徒刑捌月
。緩刑貳年。
    事  實
一、丙○○原任職於漢衛大樓管理顧問股份有限公司（下稱漢衛公司），經派駐在高
    雄市○○○路三０六號城市英雄大樓擔任管理員職務，負責收取大樓住戶之管理
    費用，為從事業務之人，詎丙○○竟基於意圖為自己不法之所有之概括犯意，自
    民國八十八年七月起，連續利用其向大樓住戶收取管理費之便，將所收取之管理
    費總計新台幣（下同）五萬九千六百二十四元變易為所有，先後侵占入己並花用
    殆盡。嗣經漢衛公司於八十八年九月底因被告離職而查核帳目，始知上情。
二、案經漢衛公司訴由台灣高雄地方法院檢察署檢察官偵查起訴。
    理  由
一、訊據被告蔡詩固不諱言於前揭時間收取管理費總計五萬九千六百二十四元未繳回
    漢衛公司之事實，惟矢口否認有何業務侵占犯行，辯稱：管理費係於八十八年七
    、八月間某颱風日遭小偷竊走云云。惟查：右揭事實，業據告訴人漢衛公司代理
    人甲○○指訴綦詳，並有管理服務中心代收費用收據、八十八年度七、八月份應
    收管理費明細表、存證信函附卷可稽，又經本院向高雄市政府警察局苓雅分局函
    查八十八年七、八月間是否有城市英雄大樓住戶因遭竊而報案之情形，該局函覆
    並無報案紀錄，有該局八十九年十月二十一日高市警苓分刑字第一七四五０號函
    、九十年六月二十六日高市警苓分刑字第七三八六號函附卷可稽，而訊之證人乙
    ○○於本院審理中證稱：其所任職之美國安泰人壽公司於八十八年間曾遭竊二次
    ，前後相隔半年，不清楚管理室是否亦遭竊等語在卷，告訴代理人甲○○則陳稱
    ：城市英雄大樓於八十八年間曾遭竊數次，其不知確切時間，亦不知是否有一遭
    竊日期為颱風日等語，是被告稱城市英雄大樓曾於八十八年七、八月間某颱風日
    遭竊云云，尚難採為真實。另參以被告至離職為止，均未向漢衛公司報告有管理
    費未繳回之情形，乃係漢衛公司於被告離職時清查被告收費情形而發覺等節，為
    告訴代理人甲○○陳明在卷，被告亦供稱並未向公司報告等語，如該筆管理費確
    係遭人偷走，何以被告自始均未向公司陳明，由此益足徵被告所稱該筆管理費因
    遭竊而遺失云云，不足採信。本件事證明確，被告犯行堪以認定，應依法論科。
二、查被告係告訴人公司派駐在城市英雄大樓擔任管理員之人員，負責收取大樓住戶
    管理費等業務，為從事業務之人，就其業務上收取持有之管理費予以侵占入己，
    是核其所為，係犯刑法第三百三十六條第二項之業務侵占罪。其先後多次侵占犯
    行，時間緊接，手段相同，顯係基於概括犯意反覆為之，應依刑法第五十六條連
    續犯之規定論以一罪，並加重其刑。爰審酌被告於本院審理期間雖否認犯行，惟
    念其態度尚稱良好，且已與告訴人達成和解，清償全部款項，有和解書一紙附卷
    可稽，及所侵占之款項非鉅等一切情狀，量處如主文所示之刑。又被告前未曾受
    有期徒刑以上刑之宣告，有臺灣高等法院被告全國前案紀錄表在卷可按，其因一
    時貪慾，短於思慮，致罹刑章，且已賠償告訴人所受損害，告訴人亦表示願不追
    究，經此偵審程序及科刑之宣告，當知所警惕，信無再犯之虞，本院認對其所宣
    告之刑以暫不執行為適當，爰併宣告緩刑二年，以啟自新。
據上論斷，應依刑事訴訟法第二百九十九條第一項前段，刑法第五十六條、第三百三
十六條第二項、第七十四條第一款，罰金罰鍰提高標準條例第一條前段，判決如主文
。
中      華      民      國    九十      年      八      月     二十     日
                                臺灣高雄地方法院刑事第一庭
                                        法  官  黃  悅  璇
右正本證明與原本無異。
如不服本判決，應於判決送達後十日內，向本院提出上訴狀。
                                        書記官  沈      蘊
中    華    民    國      九十      年      八      月      二十一      日
附錄法條：
刑法第三百三十六條第二項
對於業務上所持有之物，犯前條第一項之罪者，處六月以上五年以下有期徒刑，得併
科三千元以下罰金。


司法院資訊處製作；財團法人民間司法改革基金會備份。
